【裁判字號】    98,審訴,384
【裁判日期】    980331
【裁判案由】    毒品危害防制條例
【裁判全文】
臺灣桃園地方法院宣示判決筆錄         98年度審訴字第384號
公  訴  人  臺灣桃園地方法院檢察署檢察官
被      告  甲○○
指定辯護人  本院公設辯護人乙○○
上列被告因毒品危害防制條例案件，於中華民國98年3 月31日下
午5 時許，在本院第十法庭宣示判決，出席職員如下：
          法  官   林孟宜
          書記官   洪明媚
          通  譯
法官起立朗讀判決主文、犯罪事實要旨、處罰條文、附記事項，
及告以上訴限制、期間並提出上訴狀之法院，且諭知記載其內容
：
一、主  文：
    甲○○施用第一級毒品，累犯，處有期徒刑柒月，扣案海洛
    因伍包含袋（驗餘毛重共伍點捌貳伍公克）、殘渣袋柒個均
    沒收銷燬之，電子磅秤壹台、吸管伍支均沒收之；又施用第
    二級毒品，累犯，處有期徒刑肆月，扣案甲基安非他命參包
    含袋（驗餘毛重共零點捌柒柒公克）、同上殘渣袋柒個均沒
    收銷燬之，電子磅秤壹台、安非他命吸食器壹組、玻璃球吸
    食器壹支、吸管伍支均沒收之。應執行有期徒刑捌月，扣案
    之海洛因伍包含袋（驗餘毛重共伍點捌貳伍公克）、甲基安
    非他命參包含袋（驗餘毛重共零點捌柒柒公克）、同上殘渣
    袋柒個均沒收銷燬之，電子磅秤壹台、吸管伍支、安非他命
    吸食器壹組、玻璃球吸食器壹支均沒收之。
二、犯罪事實要旨：
    甲○○前於民國87年間因施用毒品案件，經本院以87年度毒
    聲字第3353號及88年度毒聲字第655 號裁定送觀察、勒戒後
    ，因認無繼續施用毒品之傾向，於88年2 月23日釋放出所，
    並經臺灣桃園地方法院檢察署檢察官以87年度偵字第17586
    號、88年度偵字第1639號為不起訴處分確定；復於91年間因
    施用毒品案件，經本院以91年度毒聲字第1046號裁定送觀察
    、勒戒後，因認有繼續施用毒品之傾向，再經本院以91年度
    毒聲字第3465號裁定令入戒治處所施以強制戒治，嗣經本院
    以92年度毒聲字第1341號裁定停止戒治併付保護管束，於92
    年11月30日期滿未經撤銷視為執行完畢，該次施用毒品犯行
    並經本院以92年度桃簡字第215 號判決判處有期徒刑3 月確
    定；又於上述強制戒治執行完畢後5 年內之96年間，因施用
    毒品案件，經本院以97年度審易緝字第32號判決判處有期徒
    刑4 月。另於84年間因違反麻醉藥品管理條例案件，經本院
    以84年度易字第2958、4405號判決分別判處有期徒刑4 月、
    5 月確定；又於同年間因麻醉藥品管理條例案件，經本院以
    84 年 度訴字第1505號判決判處有期徒刑5 年，上訴後，經
    臺灣高等法院以85年度上訴字第2724號及最高法院以87年度
    台上字第3614號判決判駁回上訴確定，上開三罪復經臺灣高
    等法院以88年度聲字第447 號裁定應執行有期徒刑5 年7 月
    確定；繼於87年間因竊盜案件，經本院以88年度易字第348
    號判決判處有期徒刑5 月確定，並與前揭有期徒刑5 年7 月
    接續執行，於90年10月26日縮短刑期假釋併付保護管束出監
    ，後經撤銷假釋，尚餘殘刑2 年6 月又21日；復於91年間因
    偽造文書案件，經本院以91年度訴字第1894號判決判處有期
    徒刑1 年，上訴後，經撤回上訴後確定，與上開本院92年度
    桃簡字第215 號判決判處有期徒刑3 月，經本院以94年度聲
    字第2416號裁定應執行有期徒刑1 年1 月確定，並與前揭殘
    刑2 年6 月又21日接續執行，於95年9 月19日縮短刑期假釋
    併付保護管束出監，迄於95年10月7 日保護管束期滿，未經
    撤銷假釋，其未執行之刑以已執行論而視為執行完畢。詎猶
    不知悔改，復基於施用第一級毒品海洛因及第二級毒品甲基
    安非他命之犯意，於97年11月13日晚上11時許，在桃園縣平
    鎮市○○路雙連3 段6 巷9 弄17號住處內以抽香菸方式施用
    第一級毒品海洛因，另以玻璃球燃燒方式施用第二級毒品甲
    基安非他命各1 次。嗣於97年11月14日下午3 時15分許，為
    警持本院核發之搜索票在上址查獲，並扣得海洛因5 包（原
    毛重共5.85公克，驗餘毛重共5.825 公克）、甲基安非他命
    （起訴書誤載為安非他命，應予更正）3 包（原毛重共0.89
    公克，驗餘毛重共0.877 公克）、殘渣袋7 個、吸管5 支、
    安非他命吸食器1 組、玻璃球吸食器1 支、電子磅秤1 台等
    物。而甲○○為警查獲後經其同意所採尿液，經送請鑑定結
    果，確實呈現鴉片類及安非他命類陽性反應，始悉上情。
三、處罰條文：
    毒品危害防制條例第10條第1 項、第2 項、第18條第1 項前
    段，刑法第11條、第47條第1 項、第38條第1 項第2 款、第
    51 條 第5 款。
四、附記事項：
    扣案之殘渣袋7 個（因含有毒品殘渣而無法析離），為違禁
    物，均應依毒品危害防制條例第18條第1 項前段規定沒收銷
    燬之，另扣案電子磅秤1 台、吸管5 支、安非他命吸食器1
    組及玻璃球吸食器1 支，均為被告所有供本件犯罪所用之物
    ，業據被告供述在卷，均應依刑法第38條第1 項第2 款規定
    宣告沒收之。
五、協商判決除有刑事訴訟法第455 條之4 第1 項第1 款於本訊
    問程序終結前，被告撤銷協商合意或檢察官撤回協商聲請者
    ；第2 款被告協商之意思非出於自由意志者；第4 款被告所
    犯之罪非第455 條之2 第1 項所定得以協商判決者；第6 款
    被告有其他較重之裁判上一罪之犯罪事實者；第7 款法院認
    應諭知免刑或免訴、不受理者情形之一，及違反同條第2 項
    「法院應於協商合意範圍內為判決；法院為協商判決所科之
    刑，以宣告緩刑或2 年以下有期徒刑、拘役或罰金為限」之
    規定者外，不得上訴。
六、如有前項得上訴之情形者，得自收受判決送達之日起10日內
    ，向本院提出上訴書狀，上訴於第二審法院。
中    華    民    國    98    年     3   月     31    日
                            刑事庭法  官  林孟宜
以上正本證明與原本無異。
                                  書記官  洪明媚
中    華    民    國    98    年    3    月     31    日
附錄本案論罪科刑法條：
毒品危害防制條例第10條規定：
施用第一級毒品者，處6 月以上5 年以下有期徒刑。
施用第二級毒品者，處3 年以下有期徒刑。


司法院資訊處製作；財團法人民間司法改革基金會備份。
